【裁判字號】    98,抗,320
【裁判日期】    980417
【裁判案由】    聲請定其應執行刑
【裁判全文】
臺灣高等法院刑事裁定                   98年度抗字第320號
抗  告  人
即  被  告  甲○○
上列抗告人因檢察官聲請定其應執行刑案件，不服臺灣臺北地方
法院中華民國98年3月13日所為定其應執行刑裁定（98年度聲字
第577號），提起抗告，本院裁定如下：
    主  文
抗告駁回。
    理  由
一、抗告意旨略以：抗告人即被告甲○○所犯3罪中，其中編號1
    、2之罪前業法院合併定其應執行刑為拘役90日，是如加計
    編號3之罪所定刑期，亦應為拘役105日，而非拘役114日。
    何況，該90日之拘役，亦早於民國98年2月17日執行完畢。
    再者，被告於97年6月30日另有因妨礙名譽案件而遭法院判
    處有期徒刑1年，請酌量是否應併同本件合併定其應執行刑
    ，爰依法提起抗告云云。
二、按裁判確定前犯數罪者，併合處罰之，數罪併罰有二裁判以
    上者，應依刑法第51條之規定定其應執行之刑，刑法第50條
    、第53條分別定有明文。換言之，倘依第51條第6款規定，
    宣告多數拘役者，應於各刑中之最長期以上，各刑合併之刑
    期以下，定其應執行之刑期，但不得逾法定之120日最高限
    制，此即外部性界限。又除外部性界限外，法院對於自由裁
    量權之行使，仍應受比例原則、公平正義原則之規範，謹守
    法律秩序之理念，體察法律之規範目的，使其結果實質正當
    ，合於裁量之內部性界限，俾與立法本旨相契合。法院為裁
    判時，二者均不得有所踰越（最高法院96年度台上字第7583
    號判決、97年度台上字第2017號判決參照）。此外，定應執
    行之刑，應由犯罪事實最後判決之法院檢察官聲請該法院裁
    定之，不能因犯罪之一部分所科之刑業經執行完畢，而認檢
    察官之聲請不合法，予以駁回。至已執行部分自不能重複執
    行，應由檢察官於指揮執行時扣除之，此與定應執行之刑之
    裁定無涉（最高法院82年度台抗字第313號裁定參照）。
三、經查：
  (一)本件被告所犯附表所示各罪，分別經臺灣臺南地方法院、臺
    灣臺北地方法院分別宣告拘役59日、40日、15日確定，經檢
    察官聲請定應執行刑。揆諸前揭說明，應於各刑中之最長期
    以上（即59日以上），各刑合併之刑期以下（即114日以下
    ），定其應執行之刑期：又被告所犯編號1、2之罪，前經法
    院合併定應執行刑為拘役90日，有臺灣臺南地方法院97年度
    易字第70號判決可參，從而原裁定參酌被告所犯各罪，定其
    3罪之應執行刑為拘役100日，既在外部性界限（即114日以
    下）、內部性界限（105日）之範圍內，要難認有何違法或
    不當之處。至於編號1、2所犯之罪，是否業經執行完畢，乃
    檢察官於指揮執行時應否扣除之問題，與本件定執行刑之裁
    定無涉。因認被告之抗告，為無理由，應予駁回。
  (二)另被告所指因犯妨礙名譽案件而遭法院判處有期徒刑1年云
    云，然查被告所犯妨害名譽案件，固經臺灣臺南地方法院以
    97年度易字第1427號、臺灣高等法院臺南分院以97年度上易
    字第465號判處有期徒刑1年，並於97年9月5日確定，有本院
    被告前案紀錄表可憑。然上開之罪，所宣告之刑為「有期徒
    刑」，與附表所列3罪均為「拘役」有別，核無合併定其刑
    期之適用，併此敘明。
據上論斷，應依刑事訴訟法第412條，裁定如主文。
中    華    民    國    98    年    4     月    17    日
                  刑事第二庭審判長法  官  洪光燦
                                  法  官  李麗玲
                                  法  官  林恆吉
以上正本證明與原本無異。
不得再抗告。
                                  書記官  陳盈璇
中    華    民    國    98    年    4     月    17    日


司法院資訊處製作；財團法人民間司法改革基金會備份。
